臺灣新竹地方法院民事裁定  
110年度小上字第7號
上  訴  人  彭俊翔  
被上訴人    新竹山莊家園社區管理委員會

法定代理人  侯健慕  

上列當事人間請求返還代墊款事件，上訴人對於中華民國110年1
月8日本院竹東簡易庭109年度竹東小字第281號小額訴訟事件第
一審判決提起上訴，本院裁定如下：
    主  文
上訴駁回。
第二審訴訟費用新臺幣壹仟伍佰元由上訴人負擔。
    理  由
一、按對於小額程序之第一審裁判，得上訴或抗告於管轄之地方
    法院，其審判以合議行之。對於前項第一審裁判之上訴或抗
    告，非以其違背法令為理由，不得為之。上訴狀內應記載上
    訴理由，表明下列各款事項：（一）原判決所違背之法令及
    具體內容。（二）依訴訟資料可認為原判決有違背法令之具
    體事實，民事訴訟法第436條之24、第436條之25分別定有明
    文。又依同法第436條之32第2項準用同法第468條、第469條
    第1款至第5款之規定，判決不適用法規或適用不當者，為違
    背法令；判決有同法第469條第1款至第5款情形之一者，為
    當然違背法令。是當事人就小額訴訟事件第一審判決提起上
    訴，如依同法第436條之32第2項準用同法第468條之規定，
    以原審判決有不適用法規或適用法規不當為理由時，其上訴
    狀或理由書應有具體之指摘，並揭示該法規之條項或其內容
    ；若係成文法以外之法則，則應揭示該法則之旨趣；倘為司
    法院解釋或判例，亦應揭示該判解之字號或其內容。如依同
    法第436條之32第2項準用同法第469條第1款至第5款之規定
    ，以原審判決有同法第469條第1款至第5款情形為理由時，
    其上訴狀或理由書，亦應揭示合於該條款之事實。倘上訴狀
    或理由書如未依此項方法表明，或其所表明者，顯與上開法
    條規定之情形不符時，即難認為已對原審判決之違背法令有
    具體之指摘，其上訴自難認為合法，有最高法院71年度台上
    字第314號判例意旨可資參照。
二、本件上訴人對原審小額訴訟之第一審判決提起上訴，核其上
    訴理由，無非略以：被上訴人並未依公寓大廈管理條例第35
    條之規定提供區權會影音檔予上訴人，法官亦未督促被上訴
    人提出，已違背訴訟之程序正義；又被上訴人於原審提出之
    協議書並未公告予所有區權人週知且無日期，該協議書應屬
    無效，爰依法提起上訴等語，並聲明：（一）原判決廢棄；
    （二）被上訴人在第一審之訴及假執行之聲請均駁回；（三
    ）第一審及第二審訴訟費用由被上訴人負擔。
三、經查，本件上訴人對小額訴訟之第一審判決提起上訴，核其
    上訴理由之主張，係指稱被上訴人並未提供區權會影音檔予
    上訴人而有違公寓大廈管理條例第35條規定，且被上訴人並
    未將系爭協議書公告予區權人知悉，系爭協議書亦未記載簽
    署日期而屬無效等語。然查，原審判決係斟酌全辯論意旨，
    就兩造所為主張及抗辯，依調查證據之結果，認定：新竹山
    莊家園社區於民國108年4月18日召開之臨時區分所有權人會
    議確已授權被上訴人與債權人協商債務清償之金額，且被上
    訴人之第15屆主任委員與債權人達成協商之金額並未超逾區
    權會授權範圍，上訴人未受通知參與債務協商過程亦不影響
    區權會授權管理委員會與債權人協商債務清償金額之效力等
    情，經核原審前揭之認定於法並無何違誤。再者，由上訴人
    於原審所提出之答辯狀內容以觀，上訴人既已委任代理人彭
    義德到場參與系爭區權會，則被上訴人是否提供系爭區權會
    之影音檔予上訴人，對於系爭區權會授權被上訴人與債權人
    協商債務清償金額之效力，自不生任何影響。又觀以上訴人
    之上訴理由及內容，並未具體指摘原審判決有何不適用法規
    或適用不當之情形，復無指明所違背之法規、法則、司法解
    釋或最高法院判例，且就整體訴訟資料亦無從認定原判決有
    何違背法令之具體事實，難認已於上訴狀內依法表明原審判
    決如何具體違背法令，揆諸前揭說明，應認上訴人提起本件
    上訴，未具上訴之合法程式，其上訴難認為合法。是上訴人
    提起本件上訴，既未對原審判決有如何違背法令之處，為具
    體之表明，並未符合民事訴訟法第436條之25所規定應表明
    之事項，揆諸首揭法條及說明，本件上訴為不合法，應依據
    民事訴訟法第436條之32第2項準用同法第444條第1項以裁定
    駁回之，並確定上訴人應負擔之第二審訴訟費用額如主文第
    2項所示。
四、據上論結，本件上訴為不合法，依民事訴訟法第436條之32
    第1項、第2項、第444條第1項前段、第436條之19第1項、第
    95條、第78條，裁定如主文。
中　　華　　民　　國　　110 　年　　4 　　月　　21　　日
                  民事第二庭  審判長  法  官  林南薰

                                      法  官  林麗玉
                                      
　　　　　　　　　　　　　　　　　　　法  官  張詠晶
以上正本係照原本作成。　　　　　　　　　　　　　　　　　
本裁定不得抗告。
中　　華　　民　　國　　110 　年　　4 　　月　　21　　日
                                      書記官　蔡美如